臺灣臺中地方法院交通事件裁定　　　　 94年度交聲字第607號
原處分機關　交通部公路總局臺中區監理所
受處分人　　甲○○
上列受處分人因違反道路交通管理處罰條例案件，對於交通部公
路總局臺中區監理所民國九十四年八月九日所為十八件裁決（中
監違字第裁六○─一Ａ0000000、ＡＷ0000000、
一Ａ0000000、ＡＷ0000000、一Ａ000000
0、ＺＡ0000000、一Ａ0000000、一Ａ0000
000、一Ａ0000000、一Ａ0000000、ＡＣ00
00000、一Ａ0000000、ＡＤ0000000、一Ａ
0000000、ＡＣ0000000、一Ａ0000000、
ＺＩＢ○○一四四一、一Ａ0000000號裁決書），聲明異
議，本院裁定如下：
    主  文
異議駁回。
    理  由
一、原處分機關略以：受處分人甲○○，其所有之車號六Ｃ─八
    六五八號自用小客車，分別於：(一)、民國九十二年十二月三
    十一日九時十八分許，在臺北市振華平面廣場處，道路收費
    停車處所停車不依規定繳費；(二)、九十一年十月十二日九時
    四十五分許，在臺北市○○○段處，在禁止臨時停車處所停
    車；(三)、九十二年十二月三十一日十五時八分許，在臺北市
    振華平面廣場處，道路收費停車處所停車不依規定繳費；(四)
    、九十二年二月十五日十三時五十二分許，在臺北市○○街
    ○段處，禁止臨時停車處所停車；(五)、九十三年一月三日八
    時許，在臺北市振華平面廣場處，道路收費停車處所停車不
    依規定繳費；(六)、九十二年五月三日十四時二十七分許，在
    國道一號高架一五‧五公里南處，行車限速一○○公里，經
    測時速一一五公里，超速十五公里；(七)、九十三年一月四日
    七時五十六分許，在臺北市振華平面廣場處，道路收費停車
    處所停車不依規定繳費；(八)、九十二年十一月八日十九時三
    十六分許，在臺北市振華平面廣場處，道路收費停車處所停
    車不依規定繳費；(九)、九十三年二月三日二十時十二分許，
    在臺北市振華平面廣場處，道路收費停車處所停車不依規定
    繳費；(十)、九十二年十一月九日七時四十二分許，在臺北市
    振華平面廣場處，道路收費停車處所停車不依規定繳費；(十一)
    、九十三年十月十日三時四十八分許，在臺北市○○路○段
    處，行車速限五十公里，經測時速六十一公里，超速十一公
    里；(十二)、九十二年十一月十一日十九時十八分許，在臺北市
    振華平面廣場處，道路收費停車處所停車不依規定繳費；(十三)
    、九十三年十月十日三時五十分許，在臺北市○○路○段處
    ，行車速限六十公里，經測時速七十一公里，超速十一公里
    ；(十四)、九十二年十一月十二日七時二十分許，在臺北市振華
    平面廣場處，道路收費停車處所停車不依規定繳費；(十五)、九
    十三年十一月七日一時二十二分許，在臺北市○○○路○段
    處，行車速限五十公里，經測時速六十三公里，超速十三公
    里；(十六)、九十二年十一月二十九日九時二十七分許，在臺北
    市振華平面廣場處，道路收費停車處所停車不依規定繳費；
    (十七)、九十三年十一月十三日十二時五十八分許，國道三號公
    路南下二十五公里處，行車速限九十公里，經科學儀器測定
    時速一○九公里，超速十九公里；(十八)、九十二年十一月三十
    日十九時三十五分許，在臺北市振華平面廣場處，道路收費
    停車處所停車不依規定繳費等之違規事實，經國道公路警察
    局第一警察隊、臺北市政府警察局交通警察大隊、臺北市停
    車管理處員警以科學儀器採證照片依法逕行舉發，受處分人
    未依限期提出申訴，經向原舉發機關查證違規屬實，該所遂
    於九十四年八月九日以中監違字第裁六○─一Ａ00000
    00、ＡＷ0000000、一Ａ0000000、ＡＷ0
    000000、一Ａ0000000、ＺＡ0000000
    、一Ａ0000000、一Ａ0000000、一Ａ000
    0000、一Ａ0000000、ＡＣ0000000、一
    Ａ0000000、ＡＤ0000000、一Ａ00000
    00、ＡＣ0000000、一Ａ0000000、ＺＩＢ
    ○○一四四一、一Ａ0000000號裁決書，裁處受處分
    人違反道路交通管理處罰條例第三十三條、第四十條、第五
    十六條、第六十三條之規定，處罰鍰新臺幣（下同）一千二
    百元、一千二百元、一千二百元、一千二百元、一千二百元
    、六千元、一千二百元、一千二百元、一千二百元、一千二
    百元、二千四百元、一千二百元、二千四百元、一千二百元
    、二千四百元、一千二百元、六千元、一千二百元整，逾期
    則依違反道路交通管理事件統一裁罰標準表及裁決書處罰主
    文裁處，於法並無不合等語。
二、本件受處分人甲○○則以：因本人工作地（臺北市）與戶籍
    地（臺中縣）相距遙遠，且戶籍所在地並無親朋居住，致使
    多件罰款通知書未領取或不見蹤影，累計多件交通罰款，在
    不知情的狀況下未繳納，並非惡意不繳納罰款，而是未送達
    至本人，在不知情下延誤繳納罰款，必於異議通過後即速繳
    納，爰聲明異議云云。
三、按汽車行駛於高速公路之道路，而不遵守管制之規定者，處
    汽車駕駛人三千元以上六千元以下罰鍰；汽車駕駛人，行車
    速度超過規定之最高時速者，處一千二百元以上二千四百元
    以下罰鍰；汽車駕駛人停車時，在禁止臨時停車處所停車者
    、在道路收費停車處所停車不依規定繳費者，各處六百元以
    上一千二百元以下罰鍰。又按汽車地址如有變更，應向公路
    監理機關辦理登記；汽車有各項異動，不依規定申報登記者
    ，處汽車所有人九百元以上一千八百元以下罰鍰；送達，不
    能依前二條規定為之者，得將文書寄存送達地之地方自治或
    警察機關，並作送達通知書兩份，一份黏貼於應受送達人住
    居所、事務所、營業所或其就業處所門首，另一份交由鄰居
    轉交或置於該送達處所信箱或其他適當位置，以為送達；前
    項情形，由郵政機關為送達者，得將文書寄存於送達地之郵
    政機關；寄存機關自收受寄存文書之日起，應保存三個月。
    道路交通管理處罰條例第十六條、第三十三條、第四十條、
    第五十六條第一項第一款、第十一款與道路交通安全規則第
    九十三條、第二十三條第一項、行政程序法第七十四條及違
    反道路交通管理事件統一裁罰標準表分別定有明文。
四、經查：受處分人甲○○，於上開時、地，因其所有之車輛分
    別有超速行駛、在禁止臨時停車處所停車、在道路收費停車
    處所停車不依規定繳費等違規事實，經國道公路警察局第一
    警察隊、臺北市政府警察局交通警察大隊、臺北市停車管理
    處員警以科學儀器採證照片依法逕行舉發等情，非但為受處
    分人於異議狀所不爭執，並有原舉發機關舉發之違反道路交
    通管理事件通知單十八紙、照片四張與裁決書十八份等在卷
    可稽。雖受處分人以上開情詞置辯，惟經本院審酌卷內資料
    得知，受處分人於九十一年二月二十二日即已遷入臺中縣龍
    井鄉○○村○鄰○○街一○七巷一號，至今未再遷移至他處
    ，此亦有法務部戶役政連結作業系統提供受處分人之個人基
    本資料查詢結果在卷可佐。是各原舉發機關依法定地址即臺
    中縣龍井鄉○○村○鄰○○街一○七巷一號，以掛號寄送該
    十八件違規通知單，經郵政機關退回，因無法送達而依法辦
    理寄存送達，此有郵局退郵掛號信封、大宗掛號函件聯、原
    舉發機關之寄存送達函件、送達證書等在卷可憑。是本十八
    件逕行舉發違反道路交通管理事件通知單，其送達程序於法
    核無不合，已生送達之效力。本院經查亦無任何證據足資證
    明執勤警員有捏造事實、違法取締之情事，則執勤警員本其
    維護交通秩序、安全職責所為之逕行舉發，自應受到合法、
    正確之推定。受處分人上開違規事實，應堪認定，其指摘原
    處分不當，尚屬無據。從而，原處分機關據以援引上開規定
    ，分別裁處受處分人罰鍰一千二百元、一千二百元、一千二
    百元、一千二百元、一千二百元、六千元、一千二百元、一
    千二百元、一千二百元、一千二百元、二千四百元、一千二
    百元、二千四百元、一千二百元、二千四百元、一千二百元
    、六千元、一千二百元整，逾期則依裁決書處罰主文規定處
    罰，並無不當，本十八件異議為無理由，應予駁回。
五、據上論斷，應依道路交通管理處罰條例第八十七條、道路交
    通案件處理辦法第十九條規定，裁定如主文。
中　　華　　民　　國　　94　　年　　9 　　月　　27　　日
                  交通法庭  法　官  張清洲
以上正本證明與原本無異。
如不服本裁定，應於送達後五日內，向本院提出抗告狀。
                            書記官　沈筱玲
中　　華　　民　　國　　94　　年　　9 　　月　　27　　日
